臺灣高雄地方法院民事裁定　九十三年度簡聲抗字第一六號
　　抗　告　人　乙○○
　　相　對　人　甲○○
右當事人間聲請停止強制執行事件，抗告人對於中華民國九十三年七月二十二日本院
高雄簡易庭九十三年度雄聲字第四七號裁定提起抗告，本院裁定如左：
    主      文
抗告駁回。
抗告程序費用由抗告人負擔。
    理      由
一、按「發票人主張本票係偽造、變造者，應於接到前條裁定後二十日之不變期間內
    ，對執票人向為裁定法院提起確認之訴。發票人證明已依前項規定提起訴訟時，
    執行法院應停止強制執行。但得依執票人聲請，許其提供相當擔保，繼續強制執
    行，亦得依發票人聲請，許其提供相當擔保，停止強制執行。」非訟事件法第一
    百零一條定有明文。又按「非訟事件法第一百零一條第一項雖規定：『發票人主
    張本票係偽造、變造者，應於接到前條裁定（准許本票強制執行裁定）後二十日
    之不變期間內，對執票人向為裁定法院提起確認之訴。』但逾二十日起訴者，僅
    無同法條第二項執行法院應停止強制執行規定之適用，非謂不得起訴，是該二十
    日並非不變期間。且准許本票強制執行之裁定，性質上屬非訟事件，初無確定實
    體上權利義務關係之效力，依民國八十五年十月九日修正公布之強制執行法第十
    八條第二項規定，於其抗告程序中，法院尚得因必要情形或依聲請定相當並確實
    之擔保，裁定停止執行；則本票經法院裁定准許強制執行後，債務人如基於本票
    係偽造、變造之原因，提起確認本票債權不存在訴訟者，依舉輕明重之法理，自
    應許其提供擔保，停止強制執行，以避免債務人發生不能回復之損害。」「法院
    依強制執行法第十八條第二項定擔保金額，而為准許停止強制執行之裁定者，該
    項擔保係備供債權人因停止執行所受損害之賠償，其數額應依標的物停止執行後
    ，債權人未能即時受償或利用該標的所受之損害額，或因另供擔保強制執行所受
    之損害額定之，非以標的物之價值或其債權額為依據。」最高法院八十七年度台
    抗字第一六四號、八十六年度台抗字第四四二號裁判足參。
二、抗告意旨略稱：抗告人乃是在九十三年六月四日提起確認本票債權不存在之訴，
    而非原裁定所述七月四日始提起，而該本票裁定乃於九十三年五月二十八日始確
    定，故抗告人提起確認本票債權不存在之訴，並未逾二十日期間，原裁定認定事
    實及適用法規顯有違誤，又相對人所為乃係透過法院為訴訟詐欺，其目的無非係
    想利用此審理空檔而透過強制執行程序取得郵局款項，屆時就算抗告人獲得勝訴
    判決，錢亦早已為相對人詐領一空，故退步言，亦請酌輕擔保金等語。
三、經查：本件抗告人主張其已向本院提起九十三年度雄簡字第二六八八號確認本票
    債權不存在，而聲請本院裁定停止本院九十三年度執字第三五０九０號強制執行
    事件等情，業經本院依職權調閱本院九十三年度票字第七九一二號及九十三年度
    雄簡字第二六八八號卷宗查核無訛，惟有關相對人聲請就所持有之本票裁定准予
    對聲請人強制執行之民事裁定，已於九十三年五月六日送達聲請人，而聲請人遲
    至九十三年六月四日始以該本票係偽造為由而提起確認本票債權不存在之訴，亦
    經本院審閱上開二卷宗屬實，是揆諸上開法條規定及最高法院裁判意旨，聲請人
    既係於接到本票准予強制執行之裁定後逾二十日之不變期間始提起確認之訴，自
    無非訟事件法第一百零一條第二項規定之適用，惟參照強制執行法第十八條第二
    項規定，本院因必要情形亦得定相當並確實之擔保而停止前開執行事件之強制執
    行程序。原審就此雖誤認聲請人係於九十三年七月四日始提起確認之訴，惟其認
    聲請人自接到裁定後，已逾二十日之不變期間始提起確認之訴，乃類推強制執行
    法第十八條第二項之規定，命抗告人供擔保後而停止前開執行事件之強制執行程
    序，並無所誤。茲應予審酌者，係原審所定停止執行之擔保金是否妥適？而按所
    謂相當並確實之擔保，並非以標的物之價額為準，尚須視因停止執行程序所造成
    債權人之損害而定，已如前述。準此，原審審酌聲請人所聲請停止之執行名義金
    額、提出之事由審究所需時日、提起上開確認之訴之審級、及相對人因停止執行
    所可能受有之損害數額，因而裁定准許抗告人以新台幣三百二十二萬元供擔保後
    得暫予停止強制執行，核屬相當並確實，自屬妥適。抗告意旨猶執前詞指摘原裁
    定不當，求予廢棄，為無理由，應予駁回。
四、據上論結，本件抗告為無理由，依民事訴訟法第四百三十六條之一第三項、第四
    百四十九條第一項、第九十五條、第七十八條，裁定如主文。
中　　　華　　　民　　　國　　九十三　　年　　　九　　　月　　二十七　　日
                                臺灣高雄地方法院民事第二庭
~B審判長法官　楊富強
~B法　　　官　曾淑娟
~B法　　　官　楊國祥
為正本係照原本作成。
中　　　華　　　民　　　國　　九十三　　年　　　九　　　月　　二十七　　日
~B法院書記官　光聰
